【裁判字號】    90,小上,55
【裁判日期】    900622
【裁判案由】    給付貨款
【裁判全文】
臺灣高雄地方法院民事判決  九十年度小上字第五五號
    上  訴  人  麗百代實業有限公司
    法定代理人  甲○○
    被上訴人    野牛工業有限公司
    法定代理人  乙○○
右當事人間請求給付貨款事件，上訴人對於中華民國九十年四月十二日本院八十九年
度雄小字第二五一二號第一審判決提起上訴，本院判決如左：
    主  文
上訴駁回。
第二審訴訟費用由上訴人負擔。
    理  由
一、按對於小額程序之第一審判決之上訴，非以其違背法令為理由，不得為之；所謂
    判決違背法令，乃指判決不適用法規或適用不當；而有第四百六十九條所列第一
    款至第五款事由時，其判決當然為違背法令；又當事人於第二審程序不得提出新
    攻擊或防禦方法；次按依上訴意旨足認上訴為無理由者，得不經言詞辯論為之；
    又第二審法院認為上訴為無理由者，應為駁回之判決，民事訴訟法第四百三十六
    條之二十四第二項、第四百三十六條之三十二第二項準用第四百六十八條及第四
    百六十九條第一款至第五款（同條第六款則不在準用之列）、第四百三十六條之
    二十八、第四百三十六條之二十九第二款、第四百四十九條第一項分別定有明文
    。
二、本件被上訴人起訴主張：上訴人於八十九年七月二十四日，經由許美庸請求被上
    訴人代為改良上訴人所有之油壓升降機，雙方約定物品及工資合計十三萬一千四
    百三十七元，扣除上訴人已繳定金四萬元，尚餘九萬一千四百三十七元未繳納，
    爰依買賣之法律關係，請求上訴人給付上開金額及自起訴狀繕本送達上訴人翌日
    起至清償日止，按年息百分之五計算之利息等語。
三、上訴人於原審陳稱：前開油壓升降機係上訴人向訴外人立捷旺公司所購買，立捷
    旺公司至越南替上訴人安裝該油壓機時，因該機有瑕疵，而由立捷旺公司委託被
    上訴人予以修繕，故上訴人既未委託被上訴人修繕油壓機，自不負付款責任。上
    訴人之公司人員許美庸雖曾簽收被上訴人所交付之報價單，然許女並非被告法定
    代理人，無權代理上訴人與被上訴人簽訂修繕及買賣契約。
四、原審則以被上訴人主張之前揭事實，業據證人江明星即立捷旺公司負責人證稱其
    出售上訴人之前開油壓機因不符上訴人之需求，而由上訴人另行聯繫被上訴人變
    更設計等語及審酌上訴人之人員許美庸已簽收被上訴人提出之報價單且上訴人亦
    有支付四萬元定金等事實，認定上訴人應負表見代理之責任，因而判決被上訴人
    起訴請求上訴人應給付九萬一千四百三十七元及法定遲延利息為有理由，應予准
    許。
五、上訴人之上訴理由雖指陳：立捷旺公司所開立之「工程完工及驗收證明書」所指
    油壓升降機規格之載重與合約規定三千公斤相符，並無被上訴人所云與原設計不
    符致無法運轉，再變更原設計載重，而是立捷旺公司對上訴人所訂購之油壓升降
    機物之支付有重大瑕疵所致，理應由立捷旺公司負責修繕到合約所規定規範。因
    立捷旺公司應修繕而不修繕之行為，遂由立捷旺公司指示被上訴人承作，其兩者
    間具有合約關係，應由立捷旺公司負契約責任，亦即上訴人與被上訴人間不具備
    合約及其他法律關係，上訴人自無給付價款之契約責任。原審採用立捷旺公司之
    負責人之證詞，顯然違背證據及經驗法則，蓋立捷旺公司對上訴人負有修繕義務
    ，故該公司與上訴人為利害衝突之關係人，自江明星於法庭之證詞可知，江明星
    與被上訴人為同一陣線，有串供之嫌，不應採為判決之基礎，原審判決將之採為
    判決基礎，顯有違背證據及經驗法則之違法云云。惟查：
（一）原審以證人江明星到庭證述上訴人所購買之油壓升降機不符所需而另行聯絡被
      上訴人進行改良等語與被上訴人主張之事實相符，且縱使上訴人未授權許美庸
      代理上訴人與被上訴人簽訂契約改良機器，然自許美庸之身分為上訴人之人員
      觀之，伊既已簽收報價單且上訴人復支付四萬元之定金予被上訴人，則上訴人
      之行為已構成表見代理，應負授權人責任為由，判決上訴人應給付九萬一千四
      百三十七元及自起訴狀繕本送達上訴人翌日起至清償日止，按年息百分之五計
      算之利息，其認事用法並無違誤。
（二）上訴人雖辯稱原審不應採用證人江明星之證言，然而上訴人預付定金四萬元予
      上訴人，且又係上訴人之人員許美庸與被上訴人洽談修繕事宜並接受報價單，
      則上訴人之行為，確已成立表見代理，自應負授權人責任，江明星雖負責之立
      捷旺公司雖與上訴人間有利害衝突關係存在，然江明星之證言既與原審認定成
      立表見代理之事實情節相符，則原審採為判斷依據之一，即未違背經驗及證據
      法則，上訴意旨顯有誤會。
六、綜上所述，上訴意旨所述各節，應屬原審事實認定問題，並非判決違背法令之事
    由，揆諸前開法條說明，上訴人亦不得執此為上訴之理由。
七、綜上所述，上訴意旨執上開事由指摘原判決適用法規不當而違背法令，顯無理由
    ，本院爰不經言詞辯論，駁回其上訴。
據上論結，本件上訴為無理由，依民事訴訟法第四百三十六條之二十九第二款、第四
百三十六條之三十二第二項、四百四十九條第一項、第七十八條，判決如主文。
中      華      民      國    九十    年      六      月    二十二  日
                              臺灣高雄地方法院民事第二庭
~B審判長法官  陳明富
~B法      官  林玉心
~B法      官  吳文婷
右正本證明與原本無異
本件不得上訴
中      華      民      國    九十    年      六      月    二十二  日
~B法院書記官  王少玲


司法院資訊處製作；財團法人民間司法改革基金會備份。
